【裁判字號】    97,交抗,931
【裁判日期】    970812
【裁判案由】    違反道路交通管理處罰條例
【裁判全文】
臺灣高等法院交通事件裁定        97年度交抗字第931號
抗  告  人
即受處分人  甲○○
上列抗告人因違反道路交通管理處罰條例案件，不服台灣宜蘭地
方法院中華民國九十七年七月一日所為之裁定（九十七年度交聲
字第一０四號），提起抗告，本院裁定如下：
    主  文
原裁定撤銷，發回台灣宜蘭地方法院。
    理  由
一、原裁定略謂：
  (一)抗告人（即受處分人、異議人）甲○○於民國九十七年三月
    四日上午七時四十七分，騎乘車牌ＣＺ９—０９７號機車行
    經羅東鎮○○路一五八號前，因「限速五十公里、經測速時
    速七十二公里，超速二十二公里，二十以上未滿四十公里」
    違規，為警舉發並掣製宜警交字第QQ0000000號通知單，以
    其有違反道路交通管理處罰條例第四十條規定，處罰鍰新台
    幣（下同）一千四百元。
  (二)異議意旨略謂：依雷達測速儀檢定檢查技術規範之規定，每
    具測速儀皆須有其單獨檢定合格證書。伊質疑拍攝本案採證
    照片之雷達測速儀，是否經過合格檢定，自應由舉發機關明
    確提供採證照片與該雷達測速儀檢定合格證書相關之證據，
    爰聲明異議等語。
  (三)經查：據宜蘭縣政府警察局羅東分局函覆略稱：「本分局測
    速照相雷達儀共三套，均個別有檢定合格證書，且在有效期
    限前一個月送經濟部標準檢驗局檢定；採證照片上無法判斷
    由何具測速儀測得。本件宜警交字第QQ0000000 號違規案，
    雷達測速儀於九十六年四月四日經濟部標準檢驗局檢驗合格
    （有效期限九十七年四月三十日止）」等語，有該局九十七
    年五月九日警羅交字第0973007972號函附檢定合格證書四份
    存卷可稽。足見該分局所使用之三部雷達測速照相儀，於舉
    發本件違規事件當時，確實均未逾使用之有效期限，縱無從
    依據所檢附之本件違規舉證照片，判斷係由何具雷達測速照
    相儀所測得，惟舉發照片畫面清晰，並未顯示有何異常之符
    號，復無證據證明該機器有故障之虞，則由上開三部雷達測
    速照相儀之其中一部所拍攝並測得之本件交通違規數據，當
    然具有符合國家標準之正確性。從而，異議人前揭所辯，尚
    難據為有利之認定。
  (四)惟原處分漏未依道路交通管理處罰條例第六十三條第一項第
    款之規定，併記違規點數一點，尚有未合。異議人之異議雖
    無理由，然原處分機關所為之處分既有上述不當，自應由本
    院撤銷原處分，並自為裁定處罰鍰新台幣一千四百元，並記
    違規點數一點。
二、抗告意旨略以：上揭函覆之三份雷達測速照相儀檢定合格證
    書，其編號分別為1501、1502、1503號，要與採證照片上右
    上方之三行最後四碼所顯示之雷達測速照相儀編號「6701」
    ，顯然不同，伊實不能甘服等語。
三、本院查：觀諸卷附採證照片上顯示之各項數據，似與雷達測
    速儀檢定合格證上所呈現之數據（包括器號、檢定合格單號
    碼），均無一相符。則本件採證之儀器，是否確如抗告意旨
    所指之情？實情為何？容有查明之必要。原審未遑查證釐清
    ，尚殊嫌速斷，自應由本院將原裁定撤銷，發回原審詳予調
    查後，另為適當之裁定，以昭折服。
據上論斷，應依道路交通案件處理辦法第二十六條，刑事訴訟法
第四百十三條前段，裁定如主文。
中    華    民    國    97    年    8     月    12    日
                  刑事第十九庭審判長法  官  黃金富
                                    法  官  魏新國
                                    法  官  洪昌宏
以上正本證明與原本無異。
不得再抗告。
                                    書記官  王韻雅
中    華    民    國    97    年    8     月    12    日


司法院資訊處製作；財團法人民間司法改革基金會備份。
